臺灣桃園地方法院刑事判決
110年度審訴字第960號
公  訴  人  臺灣桃園地方檢察署檢察官 
被      告  曹俊龍


上列被告因違反毒品危害防制條例案件，經檢察官提起公訴（11
0年度偵字第8591號），被告於本院準備程序中，就被訴事實為
有罪之陳述，經本院告知簡式審判程序意旨，並聽取當事人之意
見後，本院合議庭裁定改由受命法官獨任依簡式審判程序審理，
判決如下：
    主  文
曹俊龍持有第二級毒品純質淨重二十公克以上，累犯，處有期徒
刑拾壹月。扣案之第二級毒品甲基安非他命貳拾肆包（驗餘合計
淨重壹佰壹拾陸點參壹公克，純質淨重壹佰壹拾貳點玖伍公克）
沒收銷燬。
    事實及理由
一、本件犯罪事實及證據，除於證據部分補充「被告曹俊龍於本
    院準備程序及審理中之自白」外，其餘均引用如附件檢察官
    起訴書之記載。
二、論罪科刑：
（一）核被告所為，係犯毒品危害防制條例第11條第4 項之持有
      第二級毒品純質淨重20公克以上罪。
（二）查被告有如起訴書犯罪事實欄一、所載之論罪科刑紀錄，
      有臺灣高等法院被告前案紀錄表附卷可參，是被告於受有
      期徒刑執行完畢後5年內，故意再犯本件有期徒刑以上之
      罪，為累犯。參照司法院大法官釋字第775號解釋意旨，
      考量被告上開構成累犯之犯罪紀錄，與本案同屬毒品危害
      防治條例案件，足顯其歷經刑之執行尚不知悔改，對刑罰
      之反應力係屬薄弱，故此次加重最低本刑，對其人身自由
      所為之限制自無過苛之侵害，是認應依刑法第47條第1項
      規定加重其刑。
（三）末按對於未發覺之罪自首而受裁判者，得減輕其刑，刑法
      第62條前段定有明文；而所謂「發覺」，乃指偵查機關知
      悉或有相當之依據合理懷疑犯罪行為人及犯罪事實而言；
      是自首之成立，須行為人在偵查機關發覺其犯罪事實前，
      主動向偵查機關申告，並接受裁判為要件。查被告因為列
      管之採尿人口，警方至其住處實施探訪並詢問其有無違禁
      品時，主動交付其所有之甲基安非他命24包（驗餘合計淨
      重116.31公克，純質淨重112.95公克）予警方查扣等情，
      業據被告於警詢時供陳明確，復有桃園市警察局平鎮分局
      查獲施用（持有）毒品案件經過情形紀錄表在卷可稽，足
      認被告行為符合自首之要件，是依刑法第62條前段規定減
      輕其刑。，並依法先加後減之。
（四）爰審酌被告無視國家禁令，恣意持有第二級毒品甲基安非
      他命，且持有之數量高達純質淨重112.95公克，數量非微
      ，如流通市面，將危害國人身心健康及社會秩序至鉅，且
      對戒絕毒癮危害之公共利益造成潛在危險，所為應予嚴懲
      。惟念被告犯後坦承犯行，態度尚可，兼衡其犯罪之動機
      、目的、手段、情節，並考量其自陳入監前擔任中古汽車
      買賣業務，月薪約新臺幣3至5萬元、需扶養一個女兒、高
      中肄業之教育程度等一切情狀，量處如主文所示之刑，以
      示懲儆。
三、沒收：
    扣案之第二級毒品甲基安非他命24包（驗餘合計淨重116.31
    公克，純質淨重112.95公克），不問屬於犯人與否，均應依
    毒品危害防制條例第18條第1項前段規定沒收銷燬；又裝載
    上開毒品之包裝袋，與毒品並無法完全析離，亦應依毒品危
    害防制條例第18條第1項前段併諭知沒收銷燬；至鑑驗所用
    之毒品，既已滅失，爰不再諭知沒收銷燬。至扣案之吸食器
    2組，被告於本院準備程序時稱係其吸食毒品所用，核與本
    案無關，爰不於本案宣告沒收，併此敘明。
據上論斷，應依刑事訴訟法第273條之1第1項、第299條第1項前
段、第310條之2、第454條第2項，判決如主文。
本案經檢察官陳建宇、徐銘韡提起公訴，檢察官林欣怡到庭執行
職務。
中    華    民    國   111    年    3     月    4     日
                  刑事審查庭  法  官  林慈雁
以上正本證明與原本無異。
如不服本判決應於收受判決後20日內向本院提出上訴書狀，並應
敘述具體理由。其未敘述上訴理由者，應於上訴期間屆滿後20日
內向本院補提理由書（均須按他造當事人之人數附繕本）「切勿
逕送上級法院」。
                              書記官  吳秉翰
中　　華　　民　　國　　111 　年　　3 　　月　　7 　　日
附錄本案論罪科刑法條：
毒品危害防制條例第11條
持有第一級毒品者，處3年以下有期徒刑、拘役或新臺幣30萬元
以下罰金。
持有第二級毒品者，處2年以下有期徒刑、拘役或新臺幣20萬元
以下罰金。
持有第一級毒品純質淨重十公克以上者，處1年以上7年以下有期
徒刑，得併科新臺幣1百萬元以下罰金。
持有第二級毒品純質淨重二十公克以上者，處6月以上5年以下有
期徒刑，得併科新臺幣70萬元以下罰金。
持有第三級毒品純質淨重五公克以上者，處2年以下有期徒刑，
得併科新臺幣20萬元以下罰金。
持有第四級毒品純質淨重五公克以上者，處1年以下有期徒刑，
得併科新臺幣10萬元以下罰金。
持有專供製造或施用第一級、第二級毒品之器具者，處1年以下
有期徒刑、拘役或新臺幣10萬元以下罰金。

附件： 
臺灣桃園地方檢察署檢察官起訴書
                                     110年度偵字第8591號
　　被　　　告　曹俊龍　男　31歲（民國00年0月00日生）
　　　　　　　　　　　　住桃園市○○區○○○路000巷00號
　　　　　　　　　　　　國民身分證統一編號：Z000000000號
上列被告因毒品危害防制條例案件，已經偵查終結，認應提起公
訴，茲將犯罪事實及證據並所犯法條分敘如下：
　　　　犯罪事實
一、曹俊龍（所涉施用第二級毒品罪嫌，因與其最近一次施用毒
    品而經觀察、勒戒執行完畢釋放之民國102年8月6日已逾3年
    ，應聲請觀察、勒戒，另以110年度毒偵字第1338號偵辦中
    ）前因施用毒品案件，經臺灣桃園地方法院以109年度壢簡
    字第78號、109年度壢簡字第844號判處有期徒刑3月、6月確
    定，上開二罪，經同法院以109年度聲字第3117號裁定定其
    應執行之刑為有期徒刑7月確定，於109年12月3日易科罰金
    執行完畢。詎其不知悔改，明知甲基安非他命係毒品危害防
    制條例所管制之第二級毒品，不得持有，竟基於持有第二級
    毒品純質淨重20公克以上之犯意，於110年2月6日前某日，
    在臺灣不詳地點，以不詳價格，向真實姓名年籍不詳、綽號
    「阿醜」之成年男子購得第二級毒品甲基安非他命24包（驗
    前總毛重122.56公克，驗前總淨重約116.45公克；隨機抽取
    編號24鑑定，淨重34.78公克，取樣0.14公克，檢出甲基安
    非他命成分，純度約97%，推估編號1至編號24均含甲基安非
    他命成分之驗前總純質淨重約112.95公克）後而持有之。嗣
    因曹俊龍為桃園市政府警察局平鎮分局（下稱平鎮分局）列
    管尿液採驗人口，經警實施探訪，於110年2月6日中午12時4
    5分許，經警徵得其同意搜索其桃園市○○區○○○路000巷00號
    住處，扣得上開第二級毒品甲基安非他命24包（重量如前述
    ）、吸食器2組，而悉上情。
二、案經桃園市政府警察局平鎮分局報告偵辦。
　　　　證據並所犯法條
一、證據清單及待證事實：
編號 證據名稱 待證事實 1 被告曹俊龍於警詢及偵查中之供述 被告坦承於上開時、地持有第二級毒品甲基安非他命之事實。 2 自願受搜索同意書、桃園市政府警察局平鎮分局搜索扣押筆錄、扣押物品目錄表各1份及現場蒐證照片38張 證明被告持有上開扣案物為警查獲之事實。 3 內政部警政署刑事警察局110年2月24日刑鑑字第1100015310號鑑定書 證明扣案之檢品24包經送驗後，含有甲基安非他命成分，驗前總純質淨重約112.95公克之事實。 
二、核被告所為，係違反毒品危害防制條例第11條第4項之持有
    第二級毒品純質淨重20公克以上罪嫌。又查被告前有如犯罪
    事實欄所載之論罪科刑及執行情形，有本署刑案資料查註紀
    錄表1份附卷可憑，其於徒刑執行完畢5年內，故意再犯本件
    有期徒刑以上之罪，為累犯，參照司法院釋字第775號解釋
    意旨，並考量構成累犯之前案均為毒品案件，犯罪情節相似
    ，足認前案之刑罰尚不足以使其心生警惕，被告應有刑罰反
    應力薄弱之情事，請依刑法第47條第1項之規定，加重其刑
    。至扣案之甲基安非他命，請依毒品危害防制條例第18條第
    1項之規定，宣告沒收銷燬。另盛裝上開第二級毒品之包裝
    袋，以現今所採行之鑑驗方式，包裝袋仍會殘留微量毒品，
    無法將之完全析離，故請與所盛裝之毒品併予沒收之。送驗
    耗損之毒品，因已鑑析用罄而滅失，自無庸予以沒收。至扣
    案之安非他命吸食器2組，為其所有而供施用毒品所用之物
    ，業據被告供承在卷，請依刑法第38條第2項宣告沒收之。
三、至報告意旨認被告於前揭時間、地點，為警查獲前揭扣案之
    毒品，另涉犯毒品危害防制條例第5條第2項之意圖販賣而持
    有第二級毒品乙節。訊據被告堅決否認有何意圖販賣而持有
    毒品之犯行，辯稱：我都是自己要吃的，一次拿越多越便宜
    等語。經查，本件扣得之甲基安非他命數量雖有24包，然持
    有毒品之原因非僅一端，或基於販賣營利之目的販入毒品而
    持有、或基於非營利之目的而取得毒品並持有，如無確切證
    據，自不得僅憑持有毒品之數量多寡，或施用毒品前科有無
    等情狀，即推定為行為人係基於營利目的而販入毒品之主要
    論據。蓋持有毒品之動機、數量等，因人因案而異，未可一
    概而論，施用毒品者為供自己或與他人共同施用之目的，考
    量一次大量購入，可取得較優價格，因而一次購入較多數量
    ，非無可能，故購入毒品數量之多寡，與是否供販賣營利，
    並無絕對關連，仍應調查其他證據以資認定，不能僅憑被告
    取得毒品數量多寡，即推論其必有販賣營利之意圖。又本件
    除扣得上開毒品外，未發現購買毒品之電話訊息、通訊軟體
    訊息、帳冊等證物，亦無證人指證被告有販賣毒品之犯行，
    尚乏其他證據可佐被告有何意圖販賣而持有第二級毒品之犯
    行。參以採集被告之尿液經初步檢驗後呈安非他命陽性反應
    ，則被告所辯扣案之毒品及吸食器，均係供自己施用所用等
    情，尚非無稽。是以既未有積極證據，足認被告有販賣毒品
    之意圖，故實難僅以被告持有上開扣案毒品，逕認其有販賣
    第二級毒品之意圖。然此部分倘成立犯罪，因與被告前揭起
    訴之持有部分有實質上一罪關係，爰不另為不起訴之處分，
    併此敘明。
四、依刑事訴訟法第251條第1項提起公訴。
　　此　致
臺灣桃園地方法院
中　　華　　民　　國　 110　　年　　9 　月　　 22 　　日
　　　　　　　　　　　　主 任 檢　察　官　陳 建 宇
                              檢　察　官　徐 銘 韡
本件證明與原本無異
中　　華　　民　　國　 110　　年　　9 　　月　　28　　日
                              書  記  官  鄭 丞 鈞
所犯法條　　
毒品危害防制條例第11條
持有第一級毒品者，處3年以下有期徒刑、拘役或新臺幣5萬元以
下罰金。
持有第二級毒品者，處2年以下有期徒刑、拘役或新臺幣3萬元以
下罰金。
持有第一級毒品純質淨重十公克以上者，處1年以上7年以下有期
徒刑，得併科新臺幣1百萬元以下罰金。
持有第二級毒品純質淨重二十公克以上者，處6月以上5年以下有
期徒刑，得併科新臺幣70萬元以下罰金。
持有第三級毒品純質淨重二十公克以上者，處3年以下有期徒刑
，得併科新臺幣30萬元以下罰金。
持有第四級毒品純質淨重二十公克以上者，處1年以下有期徒刑
，得併科新臺幣10萬元以下罰金。
持有專供製造或施用第一級、第二級毒品之器具者，處1年以下
有期徒刑、拘役或新臺幣1萬元以下罰金。